臺灣高等法院臺南分院刑事判決　　　　　96年度上訴字第25號
上　訴　人
即　被　告　乙○○
　　　　　　　　　　現羈押於臺灣臺南看守所
選任辯護人　賴鴻鳴律師
　　　　　　黃俊達律師
　　　　　　莊信泰律師
上　訴　人
即　被　告　甲○○
指定辯護人　本院公設辯護人丙○○
上列上訴人因違反毒品危害防制條例案件，不服臺灣嘉義地方法
院95年度重訴字第9號中華民國95年11月17日第一審判決（起訴
案號：臺灣嘉義地方法院檢察署95年度偵字第2263號），提起上
訴，本院判決如下：
    主  文
上訴駁回。
    事  實
一、乙○○於民國94年間因違反毒品危害防制條例案件，經臺灣
    桃園地方法院判判處有期徒刑2月確定，於94年5月4日執行
    完畢。甲○○於92年間因藏匿人犯案件，經臺灣基隆地方法
    院判處有期徒刑3月確定，同年又因違反臺灣地區與大陸地
    區人民關係條例案件，經臺灣花蓮地方法院判處有期徒刑6
    月確定，上開二罪經定應執行有期徒刑8月，於93年6月5日
    執行完畢。
二、詎乙○○仍不知悛改，明知甲基安非他命係經行政院公告管
    制進出口之違禁物品，且為毒品危害防制條例所列管之第二
    級毒品，竟與甲○○、丁○○（原審共同被告，經原審判處
    有期徒刑九年六月，曾提起上訴，但已於96年1月23日撤回
    上訴）共同基於自中國大陸地區運送第二級毒品甲基安非他
    命走私進入臺灣之犯意聯絡，先於95年3月上旬某日，洽得
    甲○○代為尋找船隻，經甲○○與鍾添仁聯絡後，甲○○先
    在臺北縣萬里鄉海水浴場對面某咖啡店內介紹乙○○與丁○○相互認識，再由鍾添仁以新台幣（下同）150萬元之代價
    ，委託年籍姓名不詳綽號「黑仔」之成年船主將毒品甲基安
    非他命私運回台。
三、謀議既定，乙○○即於95年3月10日赴中國大陸接應，嗣95
    年3月17日某時綽號「黑仔」駕船自中國大陸運輸、私運來
    源不詳之第二級毒品安非他命進入臺灣境內後，旋由鍾添仁
    騎乘機車前往臺北縣萬里鄉翡翠灣遊樂區門口接運該運輪、
    私運來台之第二級毒品安非他命，並藏匿於臺北縣萬里鄉○
    里村○○路30巷2弄4號4樓丁○○住處內。繼由甲○○於翌
    日（18日）上午8時30分許駕駛車牌號碼IE-7601號自用小客
    車至丁○○上揭處所取貨，並於取貨時自運輸之5袋甲基安
    非他命中取出1小部分（詳如附表1編號6所示，淨重316.06
    公克），預備供己及丁○○日後施用；甲○○擬將該5袋甲
    基安非他命運往台北縣八里鄉渡船頭『7-11』超商交付乙○○。
四、於同日（18日）上午8時58分許，經法務部調查局會同海巡
    署人員於基隆市○○○路84號附近查獲甲○○所駕上開自小
    客車，當場逮捕甲○○，並扣得自中國大陸地區運輸走私進
    入臺灣地區之第二級毒品安非他命5袋（詳如附表1編號1-5
    所示）及裝載安非他命之容器（詳如附表2所示），再循線
    於同日上午9時45分許，在臺北縣萬里鄉○里村○○路○街
    72號逮捕鍾添仁，並扣得上開安非他命1小包（詳如附表1編
    號6所示）及丁○○所有供犯罪聯絡所用之門號0000000000
    號、0000000000號行動電話各1支，及吸食器1個。另透過甲○○告知乙○○等待接貨之地點後，調查局調查員再於臺北
    縣八里鄉渡船頭旁『7-11』便利商店旁拘獲乙○○。
五、案經法務部調查局臺南縣調查站移送臺灣嘉義地方法院檢察
    署偵查起訴。
    理  由
一、關於原審對於本案是否有管轄權部分：
（一）查被告乙○○之住居所係設在桃園縣中壢市○○里○○路
      116號，原審同案被告丁○○之住居所係設在臺北縣萬里
      鄉○里村○○路30巷2弄4號4樓，另被告甲○○則係設在
      基隆市○○街263-1號2樓，有其等3人之年籍資料在卷足
      憑，而該3人被查獲之地點，如前揭犯罪事實欄所述，亦
      非在原審法院管轄區域內。惟按案件由犯罪地或被告住所
      、居所或所在地之法院管轄，刑事訴訟法第5條第1項定有
      明文。所謂「被告所在地」，乃指被告「起訴當時所在之
      地」而言，且以「起訴時」為準，至其所在之原因，無論
      自由或出於強制皆所不問，而本案羈押程序是否妥適，則
      係屬另一問題（最高法院87年度台上字第3063號判決參照
      ）。又數同級法院管轄之案件相牽連者，得合併由其中一
      法院管轄，而數人共犯一罪或數罪，為相牽連之案件，刑
      事訴訟法第6條第1項、第7條第2款亦分別定有明文。
（二）經查被告乙○○、甲○○、原審同案被告丁○○，係於95
      年3月18日經臺灣嘉義地方法院檢察署檢察官向原審聲請
      羈押後，經原審於同日裁定羈押在案（參原審95年聲羈68
      號卷第24-29頁），且本件於95年7月14日經檢察官起訴繫
      屬於原審時，被告乙○○、原審同案被告丁○○仍拘禁於
      臺灣嘉義看守所（參原審卷第4頁）。被告乙○○、原審
      同案被告丁○○2人於起訴當時所在地，既在臺灣嘉義看
      守所，而屬原審法院轄區內，則原審對於被告乙○○、原
      審同案被告丁○○2人應有管轄權。至於被告甲○○部分
      ，因與被告乙○○及丁○○2人間有數人共犯一罪及數罪
      之相牽連關係，依刑事訴訟法第6條第1項之規定，自得合
      併由原審管轄。是被告乙○○辯稱，原審對於本案應無管
      轄權云云，尚有誤會，合先敘明。
二、證據能力部分：
（一）按「被告以外之人於審判外之陳述，雖不符前4條之規定
      ，而經當事人於審判程序同意作為證據，法院審酌該言詞
      陳述或書面陳述作成時之情況，認為適當者，亦得為證據
      。」、「當事人、代理人或辯護人於法院調查證據時，知
      有第159條第1項不得為證據之情形，而未於言詞辯論終結
      前聲明異議者，視為有前項之同意。」，刑事訴訟法第15
      9條之5第1、2項分別定有明文。查被告乙○○、吳聰嘉及
      原審同案被告丁○○分於警詢及偵查中之證述，於本院審
      理時，檢察官、被告乙○○、吳聰嘉及其等辯護人，未於
      言詞辯論終結前聲明異議，依刑事訴訟法第159條之5第2
      項規定視為有同條第1項之同意。且按被告以外之人於偵
      查中向檢察官所為之陳述，除顯有不可信之情況者外，得
      為證據，刑事訴訟法第159條之1第2項定有明文。查證人
      甲○○、丁○○分別於偵查中經具結向檢察官所為之陳述
      ，固係被告以外之人於偵查中向檢察官所為之陳述，但查
      未見有何顯不可信之情況，依上開規定，自得為證據。
（二）卷附通訊監察譯文表，係臺南縣調查站依據臺灣臺南地方
      法院檢察署檢察官依法核發通訊監察書，其監聽錄音對象
      包括被告乙○○使用之0000000000號行動電話、被告甲○○使用之0000000000號、0000000000號行動電話，有通訊
      監察書及其電話附表、監察電話之現譯譯文在卷可憑（見
      臺南調查站卷第19、21、22、23、24、25-33頁），係執
      行通訊監察轉譯所得之證據，並無違法取證之瑕疵，自無
      證據排除法則之適用。被告乙○○主張上開證據係毒果樹
      理論取得之證據，無證據能力云云，自不足採。又被告乙○○否認該監察之對話為其本人之對話，經本院送請法務
      部調查局為聲紋鑑定，該局於96年5月11日之鑑定報告書
      謂「送鑑監聽錄音帶之待鑑疑為『乙○○』男子聲音，經
      與本局採樣之乙○○聲調，以聆聽比對法及聲紋圖譜特徵
      比對法比對分析結果，確認兩者語音特徵相似率約為75 %
      ，研判與乙○○本人聲音音質相同（語音特徵相似率高於
      70%以上者，即判定『音質相同』」（見本院卷第208 頁
      以下），是自得採為證據。
（三）至於法務部調查局95年4月27日調科壹字第0952212920號
      鑑定書，因刑事訴訟法第159條之修正理由略謂：「又本
      條所謂『法律有規定者』，係指本法第…206條等規定，
      此外，…」，因此，該紙鑑定結果，依該條之修正理由，
      既屬於傳聞法則之例外，自具有證據能力。
三、訊據上訴人即被告甲○○迭於原審及本院審理時坦白承認有
    本案自中國大陸地區共同運輸第二級毒品甲基安非他命來台
    之事實（參見原審卷第66、110、178頁，及本院卷第139頁
    ），核與原審同案被告丁○○供述相符（其中丁○○對於原
    審之判決，已甘服而撤回上訴），並有扣押如附表1所示之
    白色結晶物品，經檢驗結果，均為甲基安非他命，有法務部
    調查局95年4月27日調科壹字第09522212920號鑑定書在卷可
    證（見調查站卷第10、11頁），復有檢察官依法核發通訊監
    察書及執行通訊監察轉譯所得之通訊監察譯文表、現場查獲
    情形之現場照片24張附卷可參（見嘉義偵卷第116-127頁）
    ，是被告甲○○之自白顯與事實相符，事證明確，其犯行洵
    可認定。
四、訊據上訴人即被告乙○○固承認曾於95年3月10日到13日至
    中國大陸廈門、珠海、澳門等地之事實，並於95年3月18日
    在臺北縣八里鄉渡船頭旁『7-11』便利商店附近為調查局人
    員拘獲，惟否認有本案犯行，辯稱：扣案之甲基安非他命乃
    被告甲○○自行委託被告丁○○幫忙找船主自中國大陸地區
    運輸來臺，為被告甲○○所有，被告甲○○為減輕自己罪責
    ，乃構詞誣陷伊，伊對此事完全不知情，且門號0000000000
    該支行動電話亦非伊所持用云云。惟查：
（一）共同被告甲○○以證人身份證稱：
    (一)於95年3月18日檢察官偵訊時證稱：「（這些安非他命是
      誰拜託你拿進來？）乙○○，他叫我從基隆萬里載到臺北
      八里給他。我們約在八里渡船頭前面的便利商店，約10點
      。（這些東西是到丁○○那裡拿的？）是。（船是你叫丁○○找的？）是。我介紹乙○○給丁○○他們認識去找船
      ，有說找船150萬元，已經先給50萬元，乙○○給我50萬
      元透過我交給丁○○本人。（找船是丁○○去找的？）是
      。他們見面我有在場，約在他家，在場有我、乙○○、丁○○及另外1個我不認識，我們去的時候他就在那邊，他
      都沒有講話坐在一邊，都是乙○○、丁○○2個人在談。
      」等語（見偵卷第78、79頁）：又於原審95年10月12日審
      理時結證稱：「（毒品誰給你？）去丁○○家裡拿的。早
      上快9點的時候。（乙○○與丁○○是否認識？）我介紹
      他們認識。因為乙○○要我介紹走私漁船。我就找丁○○
      。」等語（見原審卷第111、112頁）。
    (二)關於被告甲○○與被告乙○○約定以「打麻將」作為交付
      毒品之暗語部分，於原審結證稱：「（今年3月17日、18
      日，用何暗語聯絡安非他命已經到了？）說要打麻將。（
      提示3月17日監聽譯文調查卷第31頁上面那通電話）是否
      你與乙○○聯絡？）是。我們在說毒品應該要到了，怎麼
      還沒有到。」等語（見原審卷第117頁）。
    (三)關於運費交付部分，於原審結證稱：「（有無付錢給丁○○？）有，150萬元，船要出去的時候有拿訂金50萬元，
      回來的時候就是拿毒品的前一天晚上拿100萬元到丁○○
      家裡給他。（身上為何有那麼多錢？）乙○○給我的。（
      是否一次給清？）第1次在林口交給我50萬元，第2次在八
      里渡船頭給我100萬元。（時間？）我第1次拿到50萬元當
      天，就直接交給丁○○。第2次是17日中午。（乙○○之
      前給你的前金50萬元如何處理？）我直接給丁○○。（後
      來尾金1百萬元拿給誰？）也是丁○○。」等語（見原審
      卷第111、112、118頁）。
（二）原審同案被告丁○○以證人身份證述：
    (一)於95年3月18日偵查中證稱：「（這324公克安非他命何來
      ？）甲○○給我的，是從拿回來的毒品裡面拿出來的。（
      甲○○有無說要帶何東西進來？）剛開始沒有說，只說要
      找船進來。（你到何時知道他帶回來的是安非他命？）第
      2、3次再聯絡的時候才知道。（這些毒品是誰請你帶進來
      的？）阿扣跟他聯繫打手機給我的，我們約在翡翠灣福華
      飯店的側門，晚上9點以後，我拿到後先放在我家。我有
      跟甲○○聯絡」等語（見偵卷第73、76頁）
    (二)於原審95年10月12日審理時證稱：「（甲○○交錢時，你
      是否知道運送何物？）不知道。我一直到翡翠灣載運貨物
      ，才知道裡面是安非他命。（為何在偵訊說第二次聯絡就
      知道運送毒品？）我那時吃藥頭暈，我現在講的比較正確
      。（為何在本院羈押訊問時還知道回答黑仔打電話給你，
      要你聯絡扣仔，原因是要拿安非他命？）我去拿的時候，
      就已經知道是安非他命。（扣得物品是否你去拿？）是。
      （是否拿的時候，就知道是毒品？）是」等語（見原審卷
      第125、126、127、130頁）。
    (三)關於交付運費之情形，於原審審理時證稱：「（今年3月
      間甲○○有無給你150萬元？）他在我家拿給『扣仔』。
      （那幾次？）150萬分兩次。第1次是50萬，第2次100萬。
      （時間？）第1次不記得。第2次是3月17日警察查獲前一
      天。」等語（見原審卷第124頁）。
（三）而被告乙○○係於臺北縣八里渡船頭『7-11』便利商店經
      調查員查獲，其過程：
    (一)被告乙○○於95年3月18日下午10時15分之偵查時先供稱
      ：「（今天調查站在基隆查獲你？）是在八里車上。（當
      時是跟誰約？）我沒有和人家約。」云云（見偵卷第59頁
      ）；於同日下午11時之偵訊時改稱：「（調查站在哪裡查
      獲你的？）八里的便利商店，我在車內引擎也還沒熄火。
      我在那邊吃早餐。（你不是在台北沒房子？）我去找朋友
      『張仔』，約在便利商店等他，我打他的手機0000000000
      號。是之前好幾天前，有超過一個禮拜前了，我要跟他借
      錢，要跟他借5萬元，沒說約幾點，只有說大概中午左右
      ，在便利商店。（你幾點就到？）11點到。（調查站幾點
      把你捉到？）11點多。（早餐吃什麼？）便利商店的牛奶
      麵包，不是今天買的，是昨天買的，所以沒有發票。」等
      語（見偵卷第89頁）。嗣於原審95年10月12日審理時則又
      改稱：「（3月18日當天去八里便利商店何事？）吃東西
      。（是否有跟別人說你在那裡？）沒有。（家是否住中壢
      ？）是。（為何從中壢跑去該處吃東西？）我常去蘆洲、
      林口附近。（去那邊是否單純吃東西？）是」等語（見原
      審卷第129頁、130頁）。被告乙○○上開所供先後不一，
      其住桃園縣中壢巿，且於95年3月13日剛自大陸回台，於
      95年3月18日上午11時餘被調查員查獲時，竟稱當日上午
      11時許到臺北縣八里的便利商店，是買早餐吃？但無發票
      ？去那邊純吃早餐？顯與常情相違。又被告乙○○所謂與
      友人「張仔」相約云云，該證人「張仔」對被告乙○○而
      言，應屬有利之證人，為何迄本案言詞辯論終了，被告乙○○均未聲請傳喚該證人以實其說，可見，是否確有該所
      謂之張姓友人，非無疑義。況被告乙○○如要向張姓友人
      借貸5萬元，依現今金融交易方式之便捷，亦可經由轉帳
      或匯款等方式為之，為何要特別驅車自中壢市前去八里鄉
      ？可見之辯解異於常情，而不可採。
    (二)被告甲○○以證人身份於原審結證稱：「（3月18日你被
      警逮捕後，是否知道如何找到乙○○？）調查員問我在那
      交貨，我就跟他講與乙○○約的地點。（是否有一同前往
      ？）沒有。乙○○有打電話問我到了沒。當時我已經被查
      獲，調查員叫我跟乙○○說車子壞掉。（查獲地點是否乙○○告知你的？）是。」等語（見原審卷第121、122頁）
      。
    (三)證人蔡老源即查獲本案之法務部調查局嘉義縣調查站調查
      員於原審結證稱：「（於95年3月18日早上，貴調查站查
      獲甲○○後，如何循線查獲乙○○？）查獲甲○○，我們
      兩個單位都在場，由臺南縣調查站詢問甲○○，甲○○供
      述要將毒品運到那裡給乙○○，於是我們調查站就根據他
      們的情資去拘捕乙○○。（查獲當日，如果沒有靠甲○○
      以電話與乙○○聯絡時，你們可以鎖定乙○○當日之行蹤
      ？沒有辦法）。（當日在臺北縣八里鄉，既然已經查獲乙○○，為何沒有扣得0000000000號之SIM卡？）當時因為
      乙○○車上另有一人，我們沒有對車上作搜索，只有簡單
      詢問該人姓名，他說沒有帶身分證。（為何沒有附帶搜索
      ？）一時匆忙疏忽掉了。」等語（見原審卷第164頁）。
    (四)證人賀先覺即查獲本案之法務部調查局臺南縣調查站調查
      員於原審結證稱：「（於95年3月18日早上，貴調查站查
      獲甲○○後，如何循線查獲乙○○？）當天我們看到丁○○把東西交給甲○○後，在基金路上把甲○○攔下來，並
      回頭逮捕丁○○，在車上詢問甲○○東西交付何人，他就
      說是交到八里的超商，我就請蔡老源趕赴八里現場去逮捕
      乙○○。（如何處理乙○○他們電話聯繫？）丁○○把毒
      品交給甲○○，甲○○馬上打電話給乙○○說要『打麻將
      』。95年3月18日8時50分那通電話，甲○○應該已經拿到
      毒品。我們逮捕甲○○後，有請他打電話給乙○○，確定
      他的地點。（查獲當日，如果沒有甲○○以電話與乙○○
      聯絡時，你們可以鎖定乙○○當日之行蹤？）有困難。」
      等語（見原審卷第168、169頁）。
    (五)綜上所述，若非被告乙○○確實與被告甲○○相約交付安
      非他命之地點，調查員豈有可能在八里渡船頭便利店旁，
      查獲被告乙○○？又如非被告乙○○事先與被告甲○○相
      約於八里渡船頭某便利商店見面，於茫茫人海之中，被告
      甲○○又如何向調查站人員告知該情？可見被告乙○○確
      有向被告甲○○相約交付毒品之地點無疑，是被告乙○○
      辯稱，伊未向何人告知身在何處云云，要屬卸責之詞，無
      足採信。
（四）被告乙○○確實有使用0000000000門號行動電話，其理由
      如下：
    (一)證人賀先覺於原審結證稱：「（依據監聽結果，乙○○聯
      絡甲○○時，所使用之門號？）移送書中所載。（是不是
      0000000000號？）是。這個門號是乙○○使用。（這個門
      號自何時起開始監聽？）確實時間不記得，但是有監聽一
      段時間。大約查獲之前至少有半年就在監聽。（為何確定
      是乙○○所使用？）經過一段時間分析交叉比對。還有他
      有跟家屬聯絡。」等語（見原審卷第166、167頁）。又證
      人甲○○於偵查中證稱：乙○○使用門號0000000000號（
      見偵卷第79頁）；於原審95年10月12日審理時結證稱：被
      告乙○○電話尾數219等語（見原審卷第113頁）。
    (二)調查員95年4月25日調查詢問被告乙○○時，當場播放監
      聽之11通通訊監察錄音內容，並詢問以0000000000電話與
      甲○○對話者，是否為你本人時，被告乙○○卻表示不願
      意回答該問題（見嘉義偵卷第111頁背面）。可見，該支
      0000000000號碼若非被告乙○○所持用，通話內容之聲音
      若非被告乙○○之聲音，被告乙○○為何未於當日詢問時
      即刻加以提出辯解，反係選擇性的就所詢之問題加以回答
      ？又被告乙○○於本院否認該監察錄音之對話為其本人云
      云。經本院將該監聽錄音帶送請法務部調查局為聲紋鑑定
      ，該局於96年5月11日之鑑定報告書謂「送鑑監聽錄音帶
      之待鑑疑為『乙○○』男子聲音，經與本局採樣之乙○○
      聲調，以聆聽比對法及聲紋圖譜特徵比對法比對分析結果
      ，確認兩者語音特徵相似率約為75%，研判與乙○○本人
      聲音音質相同（語音特徵相似率高於70%以上者，即判定
      『音質相同』」（見本院卷第208頁以下），更足認確係
      被告乙○○與被告甲○○對話無誤。
（五）經比對通訊監察譯文，關於被告乙○○、甲○○及原審同
      案被告丁○○3人聯絡運送毒品之內容如下：
    (一)被告甲○○坦承使用門號0000000000、0000000000號（見
      偵卷第79頁），原審同案被告丁○○坦承使用門號000000
      0000號、0000000000號（見臺南地檢他字卷第18頁），被
      告乙○○確係使用門號0000000000號，已如上所述。
    (二)95年3月8日19時13分13秒，0000000000（甲○○使用）與
      0000000000（丁○○使用）電話譯文：「甲○○（以下簡
      稱『吳』）：好了沒？丁○○（以下簡稱『鐘』）：稍等
      ，我叫他跟你講。吳：怎樣？鐘：140的這個是說好，準
      備錢來。吳：這樣我知道。鐘：150的這個說暫時先不要
      ，等我差不多弄好了再跟你說。吳：差不多要多久？我好
      跟人家說。鐘：這個沒辦法知道多久，要剛好等人家作業
      ，或有空檔的時候，作業船隻又不是我們可以的。140的
      這個是可以，那天他說150，你跟他說140，140的話我們
      再看看如何轉。」等語（見調查站卷第26頁）。95年3月8
      日21時24分44秒，0000000000（甲○○使用）與00000000
      00號（乙○○使用）電話譯文：「…吳：他說若要出去必
      須先拿一半。乙○○（以下簡稱『鄧』）：不是說20嗎？
      我只帶20而已，拜託一下，20跟一半差很多呢。」等語（
      見調查站卷第27頁）。上開通話之內容為聯繫漁船載運毒
      品及運費之事宜。
    (三)95年3月16日12時29分26秒，0000000000（甲○○使用）
      與0000000000（丁○○使用）電話譯文：「…吳：阿桂在
      擔心，為什麼這麼多天了，你稍微去瞭解一下，我好去跟
      他說，要不然他現在在擔心。鐘：好」（見調查站卷第30
      頁）。上開通話內容為聯繫毒品運送之情形。
    (四)95年3月17日11時51分37秒，0000000000（甲○○使用）
      與0000000000號（乙○○使用）電話譯文：「鄧：你那邊
      在打麻將嗎？吳：沒有。鄧：你不說今天要打嗎？吳：我
      昨天有去，他說今天打麻將，晚一點看看有沒有人邀，看
      看怎樣我再打給你？」。同日13時14分10秒：「吳：他說
      要我去打麻將啦，他說晚一點。鄧：你先打看怎樣，如果
      人數不夠再找我。吳：他說晚一點，我想說明天早上再打
      …」。同日14時55分29秒：「吳：晚一點在去賭，我想說
      明天再去賭你看怎樣？鄧：你如果不賭要讓我知道。吳：
      我知道，這麼晚賭我會想睡。鄧：你要打電話告訴我。吳
      ：好我明天早上打電話給你。」。同日22時33分13秒：「
      吳：明天早上10點打麻將。鄧：你何時要跟我打。吳：我
      10點要打的時候再打電話給你。鄧：好。」。3月18日早
      上8時50分23秒：「吳：我現在要開始打了，那你快一點
      。鄧：好」等語（見調查站卷第31、32、33頁）。又被告
      甲○○證稱交付毒品時以「打麻將」作為暗語，已如上述
      ，再參考上開通話內容，顯與一般人邀約打麻將時會提及
      明確之時間、地點之情形不合，況果係相約要打麻將，其
      2 人間既已相約好要見面之時間、地點，則於人員尚未到
      位湊齊時，被告甲○○又豈會回稱，「『我現在要開始打
      了』，那你快一點」，堪信被告乙○○與甲○○，確實是
      以「打麻將」作為約定毒品交付時之代號。
    (五)95年3月17日13時8分18秒，0000000000（甲○○使用）與
      0000000000號（丁○○使用）電話譯文：「鍾：不是說要
      打麻將，看怎樣。吳：現在嗎？鍾：晚一點。吳：差不多
      幾點。鍾：晚一點有沒有關係？吳：沒關係，差不多幾點
      ？鍾：他說晚一點，我再打給你。吳：好。」（見調查站
      卷第31頁）。查「打麻將」該暗語之意思係指安非他命已
      經到了，已據證人甲○○證稱明確（見原審卷第117頁）
      ，參照原審同案被告丁○○亦自承，其係於95年3月17日
      晚間前去臺北縣萬里鄉翡翠灣遊樂區門口接運安非他命，
      足見，依其2人通話聯絡之內容及聯繫之時間，丁○○知
      悉要運送安非他命進入臺灣。
（六）又被告乙○○於調查局詢問時陳稱，其與甲○○、丁○○
      間並無何過節（見偵卷第111頁反面），於本院審理時亦
      同此陳述（見本院卷第146頁），原審同案被告丁○○與
      被告甲○○2人間又係幼年時即已認識之朋友（見原審卷
      第123頁）。查毒品危害防制條例第17條固規定，犯第4條
      第1項至第4項之罪，供出毒品來源，因而破獲者，得減輕
      其刑，惟按毒品危害防制條例第17條之規定，其立法意旨
      重在鼓勵具體供出其上游販毒者，俾資追查該毒梟前手及
      其上游毒品，以杜絕毒品之蔓延與氾濫為目的。倘未因其
      自白進而查獲毒梟前手或其上游毒品者，自不得執此邀本
      條規定之寬減（最高法院92年度台上字第2897號判決參照
      ）。可見，被告甲○○供出被告乙○○及丁○○2人，對
      於其本身亦不得邀寬典減輕其刑，參以其本身與被告乙○○及丁○○之關係，被告甲○○實無設詞構陷被告乙○○
      、丁○○之動機可言，足見，被告甲○○之證詞，應堪採
      信。
（七）參以扣押如附表1所示之白色結晶物品，經檢驗結果，均
      為甲基安非他命，有法務部調查局95年4月27日調科壹字
      第09522212920號鑑定書在卷可證（見調查站卷第10頁、
      11頁），復有檢察官依法核發通訊監察書及執行通訊監察
      轉譯所得之通訊監察譯文表、現場查獲情形之現場照片24
      張附卷可參（見嘉義偵卷第116-127頁），且原審同案被
      告丁○○對原審判決已甘服而撤回上訴，被告甲○○亦供
      承有本案犯行，從而被告乙○○之辯解不足為採，其確與
      原審同案被告丁○○、被告甲○○共同運輸安非他命自中
      國大陸地區來臺之犯罪事實，事證明確，其犯行堪以認定
      。
五、查零星夾帶或短途持送，固得斟酌實際情形，依持有煙毒罪
    論科，然上開情形，係指無運輸或販賣之意圖，單獨持有煙
    毒而言，並非謂凡零星夾帶或短途持送煙毒者，不問其犯意
    如何概論以持有煙毒之罪（司法院院解字第3541號、3852號
    解釋意旨參照）；是煙毒之為運輸或持有，應以路程之遠近
    及數量多寡，並依實際情形參酌被告之犯意而認定之。查被
    告等人共同分工，由被告乙○○至中國大陸地區接洽上游藥
    頭，被告甲○○、丁○○聯繫漁船，復由被告丁○○與船主
    接洽運送毒品，再分配由被告甲○○轉交予被告乙○○，其
    等運送之路程極為遙遠，且運送之毒品重量重達約9公斤（
    詳細數量如附表1所示），是綜合本件查扣數量、以漁船運
    輸之方式及自中國大陸地區輸入臺灣地區之路程距離等情加
    以觀察，顯與一般持有毒品之情形有所不同，被告等人顯有
    運輸及私運第二級毒品安非他命入境之犯意，甚為灼然。查
    安非他命係毒品危害防制條例第2條第2項第2款規定之第二
    級毒品，並為行政院依懲治走私條例第2條第3項授權訂定之
    管制物品項目及其數額甲類第4項規定之管制進出口物品，
    不限其數額，均不得運輸及私運；而自中國大陸地區私運物
    品進入臺灣地區者，以私運進口論，適用懲治走私條例規定
    處斷，懲治走私條例第12條定有明文。核被告乙○○、甲○○所為係犯毒品危害防制條例第4條第2項之運輸第二級毒品
    罪及懲治走私條例第2條第1項之私運管制物品進口罪。被告
    2人與丁○○、綽號「黑仔」之船主就上開犯行有犯意聯絡
    及行為分擔，應論以共同正犯。被告2人持有第二級毒品安
    非他命之低度行為，已為走私、運輸第二級毒品之高度行為
    所吸收，不另論罪。被告2人等私運管制進口之毒品來台，
    係一行為而觸犯運輸毒品及私運管制物品進口二罪名，應依
    刑法第55條想像競合之規定處斷（最高法院73年台覆字第17
    號判例、73年台覆字第25號判例參照），從較重之運輸第二
    級毒品罪處斷。次查被告乙○○於94年間因違反毒品危害防
    制條例案件，經臺灣桃園地方法院判判處有期徒刑2月確定
    ，於94年5月4日執行完畢。甲○○於92年間因藏匿人犯案件
    ，經臺灣基隆地方法院判處有期徒刑3月確定，同年又因違
    反臺灣地區與大陸地區人民關係條例案件，經臺灣花蓮地方
    法院判處有期徒刑6月確定，上開二罪經定應執行有期徒刑8
    月，於93年6月5日執行完畢。有其二人臺灣高等法院被告前
    案紀錄表在卷足憑，其2人於5年內「故意」再犯本件有期徒
    刑以上之運輸第二級毒品罪，則依95年7月1日修正施行前後
    刑法第47條新舊法規定，均符合累犯之要件，刑罰權規範狀
    態並無利或不利之變更，不生新舊法比較問題，自應適用現
    行刑法第47條第1項規定，均論以累犯，依法加重其刑（法
    定最高本刑為無期徒刑部分，依刑法第65條第1項規定，不
    得加重）。
六、原審審理結果，認被告乙○○、甲○○2人罪證明確，適用
    刑事訴訟法第299條第1項前段，毒品危害防制條例第4條第
    2項、第18條第1項前段、第19條第1項前段，懲治走私條例
    第2條第1項，刑法第11條前段、第28條、第55條、第47條第
    1項，並審酌被告乙○○、甲○○罔顧毒品安非他命戕害國
    民身心健康甚鉅，且造成嚴重之社會問題，其等為一己之私
    利，運輸第二級毒品安非他命入境，且總淨量高達約9公斤
    ，對社會危害甚鉅，惡性重大，其等任務之分工、品行、智
    識程度、犯罪動機、被告乙○○仍砌詞否認、被告甲○○犯
    罪後坦承犯行之態度良好等一切情狀，分別量處被告乙○○
    有期徒刑十三年、被告甲○○有期徒刑八年。並以扣案如附
    表1所示之安非他命均係毒品危害防制條例第2條第2項第2款
    所列之第二級毒品，應依毒品危害防制條例第18條第1項前
    段規定，宣告沒收銷燬之。扣案如附表2所示之包裝盒、塑
    膠袋等物，均係用於包裹毒品，防止毒品漏逸、潮濕，以便
    於攜帶運輸，為供運輸毒品所用之物，且其上有安非他命殘
    渣殘留，有法務部調查局95年4月27日調科壹字第095222129
    20號鑑定書附卷可參（見調查局卷第11頁），安非他命數量
    甚微無法與之析離，依毒品危害防制條例第18條第1項前段
    規定，應予沒收銷燬之。扣案0000000000、0000000000號號
    行動電話，為原審同案被告丁○○所有，已據其陳述明確（
    見調查站卷第18頁），並有查詢結果1紙在卷足憑（見本院
    卷第156頁），為供犯本件運輸毒品所用之物，應依同條例
    第19條第1項前段規定沒收。另扣案吸食器2個，並無積極證
    據足以證明係供被告等人違犯本件運輸毒品犯行所用之物，
    且與本案無何關聯性，不另為沒收之諭知。至於被告甲○○
    聯絡運輸毒品所用之該2支行動電話（門號分別為000000000
    0及0000000000），則係分別登記於蔡惠芳及南屏電信股份
    有限公司持有使用（見原審卷第104頁、156頁），尚難認為
    係被告甲○○所有。被告乙○○聯絡運輸毒品所用之該支00
    00000000號行動電話，則無積極證據足資證明為被告乙○○
    所有，縱毒品危害防制條例第19條第1項規定，犯運輸毒品
    罪者，其供犯罪所用或因犯罪所得之財物，均沒收之。但此
    無「不問屬於犯人與否沒收之」之特別規定，自應仍有刑法
    第38條第1項第2款、第3項前段之適用，即以屬於犯人所有
    者為限，始得沒收之（最高法院94年度台上字第1037號判決
    參照），因此，不得率予就該3支行動電話予以宣告沒收。
    又綽號「黑仔」運輸第二級毒品安非他命所使用之船隻，並
    未扣案，亦無積極證據足資證明為被告2人或被告丁○○或
    「黑仔」所有，因毒品危害防制條例第19條第4項之法文並
    未有「不問屬於犯人與否，沒收之」之規定，故仍以屬於犯
    人所有者為限，始得沒收（93年度台上字第2751號判決參照
    ），亦不得宣告沒收等情。本院經核，原判決認事用法俱無
    不合，量刑亦稱妥適，被告乙○○空言否認本案犯行，被告
    甲○○坦承犯行，僅為延緩執行時間而上訴，其2人之上訴
    均無理由，應予駁回。
據上論斷，依刑事訴訟法第368條，判決如主文。
本案經檢察官江守權到庭執行職務。
中　　華　　民　　國　　96　　年　　 6　　月　　 5　　日
                  刑事第一庭    審判長法　官  黃崑宗
                                      法　官  夏金郎
                                      法　官  王明宏
以上正本證明與原本無異。
如不服本判決，應於收受本判決後十日內向本院提出上訴書狀。
其未敘述上訴理由者並得於提起上訴後十日內向本院補提理由書
狀（均須按他造當事人之人數附繕本）「切勿逕送上級法院」。
　　　　　　　　　　　　　　　　　　　書記官  黃全忠
中　　華　　民　　國　　96　　年　　6 　　月　　5 　　日
附錄本案論罪科刑法條：
毒品危害防制條例第4條第2項
製造、運輸、販賣第二級毒品者，處無期徒刑或7年以上有期徒
刑，得併科新臺幣7百萬元以下罰金。
附表一：扣案甲基安非他命
┌────┬────────────────────┬─────────┬───────────┐
│編   號 │  重    量                              │  純   度         │ 附   註              │
├────┼────────────────────┼─────────┼───────────┤
│   1    │淨重1790.60公克，空包裝重15.68公克      │74.65﹪（純質淨重 │95年保管檢字第409號扣 │
│        │                                        │1336.68公克）     │押物品清單編號一      │
├────┼────────────────────┼─────────┼───────────┤
│   2    │淨重1912.50公克，空包裝重15.79公克      │74.71﹪（純質淨重 │95年保管檢字第409號扣 │
│        │                                        │1418.50公克）     │押物品清單編號二      │
├────┼────────────────────┼─────────┼───────────┤
│   3    │淨重1757.10公克，空包裝重15.72公克      │74.37﹪（純質淨重 │95年保管檢字第409號扣 │
│        │                                        │1306.76公克）     │押物品清單編號三      │
├────┼────────────────────┼─────────┼───────────┤
│   4    │淨重1746.20公克，空包裝重15.67公克      │72.66﹪（純質淨重 │95年保管檢字第409號扣 │
│        │                                        │1268.79公克）     │押物品清單編號四      │
├────┼────────────────────┼─────────┼───────────┤
│   5    │淨重1420.40公克，空包裝重15.73公克      │75.69﹪（純質淨重 │95年保管檢字第409號扣 │
│        │                                        │1075.10公克）     │押物品清單編號五      │
├────┼────────────────────┼─────────┼───────────┤
│   6    │淨重316.06公克，空包裝重5.38公克        │78.99﹪（純質淨重 │95年保管檢字第409號扣 │
│        │                                        │249.66公克）      │押物品清單編號十二    │
└────┴────────────────────┴─────────┴───────────┘
附表二：扣案有安非他命殘渣殘留之外包裝
┌────┬────────┬──────┬──────────────┐
│ 編  號 │   品    名     │  數    量  │   附     註                │
├────┼────────┼──────┼──────────────┤
│  1     │瀘州樓外樓包裝盒│  2個       │95年保管檢字第409號扣押物品 │
│        │                │            │清單編號六                  │
├────┼────────┼──────┼──────────────┤
│  2     │瀘州樓外樓包裝盒│  2個       │95年保管檢字第409號扣押物品 │
│        │                │            │清單編號七                  │
├────┼────────┼──────┼──────────────┤
│  3     │宋河包裝盒      │  1盒       │95年保管檢字第409號扣押物品 │
│        │                │            │清單編號八                  │
├────┼────────┼──────┼──────────────┤
│  4     │惠泉啤酒紙盒包裝│ 各1盒      │95年保管檢字第409號扣押物品 │
│        │盒、防水袋      │            │清單編號九                  │
├────┼────────┼──────┼──────────────┤
│  5     │惠泉啤酒玻璃瓶  │ 3瓶        │95年保管檢字第409號扣押物品 │
│        │                │            │清單編號十（其中2瓶實體有液 │
│        │                │            │體，1瓶空瓶，外表均有甲基安 │
│        │                │            │非他命殘渣）                │
├────┼────────┼──────┼──────────────┤
│  6     │塑膠袋          │  1個       │95年保管檢字第409號扣押物品 │
│        │                │            │清單編號十一                │
└────┴────────┴──────┴──────────────┘
